【裁判字號】    98,訴,1098
【裁判日期】    981117
【裁判案由】    違反毒品危害防制條例
【裁判全文】
臺灣屏東地方法院刑事判決              98年度訴字第1098號
公  訴  人  臺灣屏東地方法院檢察署檢察官
被      告  甲○○
                    現於臺灣屏東監獄
上列被告因違反毒品危害防制條例案件，經檢察官提起公訴（98
年度毒偵字第697 號），嗣被告於本院準備程序進行中
先就被訴事實為有罪之陳述，本院告知被告簡式審判程序之旨，
並聽取當事人之意見後，裁定改由受命法官獨任依簡式審判程序
審理，判決如下：
    主  文
甲○○施用第一級毒品，累犯，處有期徒刑拾月，扣案之注射針
筒壹支、吸管鏟子貳支均沒收銷燬之，扣案之白色粉末壹包（驗
餘淨重零點參肆伍公克）沒收。
    事  實
一、甲○○前於民國93年間，因施用毒品案件，經本院以93年度
    毒聲字第315 號裁定送觀察勒戒後，認無繼續施用毒品傾向
    ，於93年6 月4 日執行完畢釋放。上開觀察勒戒執行完畢釋
    放後之5 年內，又於94年間，因施用毒品等案件，經本院以
    93年度訴字第985 號各判處有期徒刑10月、4 月，應執行有
    期徒刑1 年確定；又於95年間，因施用毒品案件，經本院以
    94年度訴字第714 號判處有期徒刑10月確定。上開3 罪，再
    經本院以95年度聲字第426 號裁定應執行有期徒刑1 年8 月
    確定，於95年9 月18日假釋付保護管束，於96年1 月11日縮
    刑期滿，視為執行完畢。詎猶不知戒絕，復基於施用第一級
    毒品海洛因之犯意，於98年4 月24日上午11時許，在屏東縣
    麟洛鄉屏安醫院附近，以將海洛因粉末摻入香菸後點燃吸食
    煙霧之方式，施用第一級毒品海洛因1 次。嗣於同日上午11
    時25分許，在屏東縣屏東市○○路34之2 號前，為警查獲持
    有海洛因1 小包（驗前淨重0.006 公克，驗後用罄）、用供
    稀釋毒品以便施打之白色粉末1 小包（未含毒品成分，驗前
    淨重0.363 公克，驗餘淨重0.345 公克）、注射針筒1 支、
    吸管鏟子2 支等物，並經警採尿送驗，檢出嗎啡陽性反應，
    始悉上情。
二、案經屏東縣政府警察局屏東分局報請臺灣屏東地方法院檢察
    署檢察官偵查起訴。
    理  由
一、本案被告甲○○所犯施用毒品案件，並非法定刑為死刑、無
    期徒刑或最輕本刑3 年以上有期徒刑之罪，亦非高等法院管
    轄第一審之案件，而被告於本院準備程序中就被訴事實為有
    罪之陳述，本院合議庭乃裁定由受命法官獨任進行簡式審判
    程序。又簡式審判程序之證據調查，依刑事訴訟法第273 條
    之2 規定，不受同法第159 條第1 項審判外陳述排除之限制
    ，再被告對於卷內之各項證據，亦不爭執證據能力，故卷內
    所列之各項證據，自得作為證據，先予敘明。
二、上開犯罪事實，業經被告甲○○於本院坦承不諱，且被告為
    警查獲時，採尿送驗結果確呈嗎啡（即海洛因水解後之反應
    ），有屏東縣警察局屏東分局尿液採證編號姓名對照表、臺
    灣檢驗科技股份有限公司濫用藥物尿液檢驗報告各1 紙在卷
    可稽，上述鑑驗結果，係檢驗機關本於專業知識及以精密儀
    器或科學檢驗方法所得之結論，自可憑信。又被告為警查獲
    扣案之白色粉末2 包，經高雄市立凱旋醫院鑑定其中1 包確
    有海洛因陽性反應，亦有該扣案之含海洛因成分白色粉末1
    包、高雄市立凱旋醫院98年5 月4 日高市凱醫驗字第10008
    號濫用藥物成品檢驗鑑定書1 紙等，附卷可佐；此外，復有
    偵查報告、扣押筆錄、扣押物品目錄表、照片共7 張等在卷
    可考。綜上，足認被告上開任意性自白與事實相符，堪予採
    信。從而本件事證明確，被告犯行洵堪認定，應依法論科。
三、查海洛因係屬毒品危害防制條例第2 條第2 項第1 款所稱之
    第一級毒品，不得持有、施用，被告竟持以施用，是核被告
    所為，係犯毒品危害防制條例第10條第1 項之施用第一級毒
    品罪。至被告於施用前後持有第一級毒品海洛因之低度行為
    應被施用之高度行為所吸收，不另論罪。又被告前有如事實
    欄所示之科刑及執行情形，有臺灣屏東地方法院檢察署刑案
    資料查註紀錄表、臺灣高等法院被告前案紀錄表各1 份附卷
    足憑，其於刑之執行完畢後5 年內，故意再犯本件有期徒刑
    之罪，係屬累犯，應依刑法第47條第1 項加重其刑。爰審酌
    被告前已有如事實欄所述之犯罪資料，然未能因此知所警惕
    、謹慎行止，仍不思自律，猶自陷於毒癮之害，復犯下本案
    ，原不宜寬貸，惟念其施用毒品乃自戕行為，被告復已坦承
    罪行，犯後態度尚可等一切情狀，量處如主文所示之刑。又
    扣案之第一級毒品海洛因1 包（驗前淨重0.006 公克，驗後
    檢體用罄），雖係查獲之毒品，惟既已因檢驗用罄，爰不另
    為沒收銷燬之諭知；至其注射針筒、吸管鏟子部分，經被告
    供稱係專供其施用毒品之用，且為警以簡易快速篩檢試劑均
    檢測出嗎啡陽性反應，有採證照片附卷可查，而上開扣案物
    品上殘存之毒品，依現行檢驗方式乃以刮除方式為之，仍會
    摻殘若干毒品無法分離，故均應依毒品危害防制條例第18條
    第1 項前段之規定併宣告沒收銷燬之。另就扣案未含海洛因
    成分之白色粉末1 小包，經被告於審判中自承係專供與海洛
    因粉末混合稀釋使用，雖未含毒品成分，惟仍屬被告所有供
    犯罪所用之物，故應依刑法第38條第1 項第2 款規定，併予
    以宣告沒收。
據上論斷，應依刑事訴訟法第299 條第1 項前段、第273 條之1
第1 項，毒品危害防制條例第10條第1 項、第18條第1 項前段，
刑法第11條前段、第47條第1 項、第38條第1 項第2 款，判決如
主文。
本案經檢察官曾士哲到庭執行職務
中    華    民    國    98    年    11    月    17    日
                  刑事第四庭    法  官  李謀榮
以上正本證明與原本無異。
如不服本判決應於收受判決後10日內向本院提出上訴書狀，並
應敘述具體理由；其未敘述上訴理由者，應於上訴期間屆滿後
20日內向本院補提理由書（均須按他造當事人之人數附繕本）
「切勿逕送上級法院」。
中    華    民    國    98    年    11    月    17    日
                                書記官  蔡進吉
附錄本案論罪科刑法條：
毒品危害防制條例第10條
施用第一級毒品者，處6 月以上5 年以下有期徒刑。
施用第二級毒品者，處3 年以下有期徒刑。


司法院資訊處製作；財團法人民間司法改革基金會備份。
